【裁判字號】    97,交易,293
【裁判日期】    971230
【裁判案由】    公共危險
【裁判全文】
臺灣彰化地方法院刑事判決             97年度交易字第293號
公  訴  人  臺灣彰化地方法院檢察署檢察官
被      告  甲○○
上列被告因公共危險案件，經檢察官聲請簡易判決處刑（九十七
年度偵字第七八九三號），本院員林簡易庭認不宜以簡易判決處
刑，簽移由本院刑事庭改依通常程序審理（九十七年度員交簡字
第三一二號），本院判決如下：
    主  文
甲○○服用酒類，不能安全駕駛動力交通工具而駕駛，處拘役
拾日，如易科罰金，以新臺幣壹仟元折算壹日。
    事  實
一、甲○○自民國九十七年八月二十六日中午十二時許起，在彰
    化縣北斗鎮○○路之奇津餐廳，飲用啤酒約二杯後，已達不
    能安全駕駛動力交通工具之程度，竟仍於同日下午二時許，
    駕駛其停放在該餐廳附近之車牌號碼○七一二－ＭＮ號自用
    小客車，欲返回其位在彰化縣員林鎮中央里田中央巷二十之
    八號住處，於同日下午二時四十分許，沿彰化縣北斗鎮○○
    路內側車道由南往北方向行駛，行經彰化縣永靖鄉○○村○
    ○路與瑚璉路口北側約二十公尺處時，適有蘇雅慧（起訴書
    誤載為蘇靜慧）駕駛車牌號碼三六五二－ＨＲ號自用小客車
    ，亦沿中山路由南往北同向行駛在外側車道，並欲變換轉入
    內側車道，甲○○因不勝酒力而注意力減退，誤判蘇雅慧於
    發現其所駕駛之自用小客車後，會降低速度，仍貿然前行，
    致甲○○所駕駛上開自用小客車之右前車頭因而與蘇雅慧所
    駕駛上開自用小客車之左後車尾發生擦撞。嗣經警據報到場
    處理，將甲○○帶回彰化縣警察局員林分局永靖分駐所，對
    其施以呼氣酒精濃度測試，測得其呼氣所含酒精濃度達每公
    升○點三九毫克，始悉上情。
二、案經彰化縣警察局員林分局報告臺灣彰化地方法院檢察署檢
    察官偵查後聲請簡易判決處刑。
    理  由
一、按被告以外之人於審判外之言詞或書面陳述，除法律有規定
    者外，不得作為證據。除顯有不可信之情況外，公務員職務
    上製作之紀錄文書、證明文書，亦得為證據。被告以外之人
    於審判外之陳述，雖不符前四條之規定，而經當事人於審判
    程序同意作為證據，法院審酌該言詞陳述或書面陳述作成時
    之情況，認為適當者，亦得為證據。當事人、代理人或辯護
    人於法院調查證據時，知有第一百五十九條第一項不得為證
    據之情形，而未於言詞辯論終結前聲明異議者，視為有前項
    之同意。刑事訴訟法第一百五十九條第一項、第一百五十九
    條之四第一款、第一百五十九條之五分別定有明文。經查：
  (一)證人蘇雅慧於警詢時之證述，雖係被告以外之人於審判外之
    言詞陳述，為傳聞證據，然經本院於審理時當庭直接提示而
    為合法之調查，公訴人、被告均未於言詞辯論終結前聲明異
    議，本院復審酌該言詞陳述係由證人出於自由意識而陳述，
    並無非法取證之情況，依刑事訴訟法第一百五十九條之五之
    規定，認上開證人於警詢時之證述，應得採為認定本件犯罪
    事實所憑之證據。
  (二)道路交通事故現場圖、道路交通事故調查報告表(一)、(二)、刑
    法第一百八十五條之三案件測試觀察紀錄表、汽機車駕駛人
    酒後生理協調平衡檢測紀錄表，均係警員依其所見在職務上
    製作之紀錄文書，且無顯不可信之情況，依刑事訴訟法第一
    百五十九條之四第一款之規定，亦得採為認定本件犯罪事實
    所憑之證據。
二、上開事實，業經被告甲○○於本院審理時，坦承不諱，核與
    證人蘇雅慧於警詢時，證述之情節相符，並有彰化縣警察局
    道路交通事故當事人酒精測定紀錄表、刑法第一百八十五條
    之三案件酒精測試觀察紀錄表、道路交通事故現場圖、道路
    交通事故調查報告表(一)、(二)、舉發違反道路交通管理事件通
    知單影本、汽機車駕駛人酒後生理協調平衡檢測紀錄表各一
    紙、現場照片六幀附卷可稽。按道路交通安全規則第一百十
    四條第二款規定，汽車駕駛人飲酒後吐氣所含酒精成份（即
    濃度）超過每公升○點二五毫克以上者，不得駕車，即是基
    於酒精對人體中樞神經系統有麻醉作用，為維護安全駕駛，
    而為之禁止規定。又按刑法第一百八十五條之三規定所謂「
    不能安全駕駛」，乃抽象危險犯，並不以發生具體危險為必
    要。至於是否達「不能安全駕駛之程度」之認定，應依具體
    個案之實際情形判斷之，依目前醫學一致見解，吐氣酒精濃
    度達每公升○點二五毫克以上時，將使駕駛人產生複雜之技
    巧障礙、駕駛能力變壞之行為表現，肇事比率比一般未飲酒
    時高出二倍；吐氣酒精濃度達每公升○點五毫克以上時，將
    使駕駛人產生說話含糊、腳步不穩之行為表現，肇事比率比
    一般未飲酒時高出七倍。本件被告駕駛自用小客車與他人發
    生車禍，於車禍發生後，測得其呼氣酒精濃度達每公升○點
    三九毫克，堪認被告確因飲酒，而注意力減退，已達不能安
    全駕駛動力交通工具之程度至明。本件事證明確，被告服用
    酒類，不能安全駕駛動力交通工具而駕駛之犯行，應堪認定
    。
三、核被告所為，係犯刑法第一百八十五條之三之服用酒類不能
    安全駕駛動力交通工具而駕駛罪。爰審酌被告飲酒後已達不
    能安全駕駛動力交通工具之程度，仍不顧公眾之安危，貿然
    駕駛汽車，危及公眾往來之安全甚鉅，並肇致車禍發生，惟
    考量車禍發生後，無人受傷，且被告所測得之呼氣酒精濃度
    尚非甚高，另與蘇雅慧調解成立，並給付蘇雅慧新臺幣六千
    元作為賠償，此有本院九十七年度調字第五一一號調解程序
    筆錄一紙在卷可考（本院員交簡字卷第六頁），及犯罪後坦
    承犯行，態度尚屬良好等一切情狀，量處如主文所示之刑，
    並諭知易科罰金之折算標準。
據上論斷，應依刑事訴訟法第四百五十二條、第二百九十九條第
一項前段，刑法第一百八十五條之三、第四十一條第一項前段，
刑法施行法第一條之一，判決如主文。
本案經檢察官林子翔到庭執行職務。
中    華    民    國    97    年    12    月    30    日
                          交通法庭    法  官  鄭舜元
以上正本證明與原本無異。
如不服本判決應於收受判決後10日內向本院提出上訴書狀，並
應敘述具體理由。其未敘述上訴理由者，應於上訴期間屆滿後
20日內向本院補提理由書(均須按他造當事人之人數附繕本)
「切勿逕送上級法院」。
告訴人或被害人對於判決如有不服具備理由請求檢察官上訴者，
其上訴期間之計算係以檢察官收受判決正本之日期為準。
中    華    民    國    97    年    12    月    30    日
                                      書記官  陳秀香
附錄：論罪科刑法條：
刑法第一百八十五條之三：
服用毒品、麻醉藥品、酒類或其他相類之物，不能安全駕駛動力
交通工具而駕駛者，處一年以下有期徒刑、拘役或三萬元以下罰
金。


司法院資訊處製作；財團法人民間司法改革基金會備份。
